# 关于对租入房屋进行拆改以及装修的会计处理问题

提问人：surring 时间：2017-10-30 17:03:16
请教各位： 被审计单位租入一栋办公楼作日常经营活动使用，对此办公楼进行了拆改以及装修，总共花费约为 1500 万，被审计单位将这部分款项全部计入在建工程进行归集，目前还未进行进一步会计处理。是不是应该将此款项计入长期待摊费用，然后在竣工验收合格后，按照受益年限或租赁合同年限的较短者进行摊销？ 不知我个人的理解是否正确，还请各位指正。感谢大家！

回答人：chenyiwei
可以这样理解。

提问人：小锅卷粉 时间：2017-11-15 17:47:37
请问陈老师，如果是从母公司那儿租的办公楼，从合并角度看全部都属于公司整体的资产，装修款可以作为在建工程处理吗？

回答人：chenyiwei
合并报表层面可以将装修作为在建工程，装修完成后转固。但是，关键是装修应作为一项单独的固定资产，单独确定折旧年限，不能并入房屋建筑物主体的价值。